福建高等法院金門分院刑事裁定　　　　　 100年度抗字第14號
抗　告　人
即　受刑人　林永良
相　對　人
即　聲請人　福建連江地方法院檢察署檢察官
上列抗告人因聲請定其應執行之刑案件，不服福建連江地方法院
中華民國100年9月27日所為100年度聲字第7號裁定，提起抗告，
本院裁定如下：
    主  文
原裁定撤銷。
檢察官之聲請駁回。
    理  由
一、原裁定意旨如附件福建連江地方法院100年度聲字第7號裁定
    書所載。
二、抗告意旨略以：福建連江地方法院100年度聲字第7號裁定附
    表（以下簡稱附表）編號1至2所載之罪，先前即經福建連江
    地方法院以100年度聲字第2號裁定應執行有期徒刑四月，如
    易科罰金，以新臺幣一千元折算一日確定，抗告人即受刑人
    林永良先前業已易科罰金執行完畢，因此，所剩刑期應為有
    期徒刑六月，爰請撤銷該裁定等語。
三、按裁判確定前犯數罪者，併合處罰之；數罪併罰，有二裁判
    以上者，依第51條之規定，定其應執行之刑，刑法第50條、
    第53條定有明文。是以數罪併罰，而應聲請以裁定應執行刑
    者，係指有二裁判以上分別確定者而言。次按，定應執行刑
    之裁定與科刑之確定判決具有同一效力，又對於已判決確定
    之各罪，已經定其應執行之刑者，如又重複裁定其應執行之
    刑，自係違反一事不再理之原則。
四、經查：本件抗告人即受刑人林永良因附表編號1至3所示之偽
    造文書、竊盜、加重竊盜等罪，經福建連江地方法院於100
    年3月25日以99年度訴字第6號判決依序判處如附表編號1至3
    「宣告刑」欄所示之宣告刑，並合併定其三罪之應執行刑為
    有期徒刑十月，嗣抗告人對於附表編號3加重竊盜罪提起上
    訴後，經本院以100年上訴第14號案件受理後，抗告人於100
    年8月25日撤回上訴，福建連江地方法院99年度訴字第6號判
    決最終已於100年8月25日全案確定等情，有原審檢送之福建
    連江地方法院99年度訴字第6號刑事案件全卷（含本院100年
    上訴第14號刑事案卷）可參，並有臺灣高等法院被告前案紀
    錄表在卷可稽，自堪認定屬實。依此，福建連江地方法院針
    對附表編號1至3所示三罪所為之99年度訴字第6號判決，既
    因抗告人未上訴、撤回上訴而告確定，顯然該判決所判處如
    附表編號1至3「宣告刑」欄所示之宣告刑，及其合併所定該
    三罪之應執行「有期徒刑十月」，均未經上級審法院裁判變
    更，則福建連江地方法院99年度訴字第6號判決所判處之宣
    告刑及所定之應執行刑，均屬合法有效，且本件自始並不存
    在「有二裁判以上」之情形，依法不得就附表編號1至3所示
    三罪重複聲請定其應執行之刑，相對人即聲請人即福建連江
    地方法院檢察署檢察官本應逕行依照福建連江地方法院99年
    度訴字第6號確定判決所定之應執行內容為執行（註：倘若
    抗告人所爭執「部分刑期業已易科罰金執行完畢」乙情屬實
    ，則涉及於執行時得否將該部分刑期扣除之問題，其理至明
    。），豈料檢察官竟再依刑法第53條、第51條第5款規定，
    聲請就上開三罪重定其應執行之刑，而原審亦不查，遽依檢
    察官之聲請而為裁定，該裁定自已違一事不再理之原則，於
    法顯有未合。本件抗告意旨雖未指摘及此，然原裁定既有上
    開可議，自屬無可維持，故抗告人指摘原裁定不當，為有理
    由，爰將原裁定撤銷，並自為駁回檢察官聲請之裁定。
五、至於在抗告人針對附表編號3加重竊盜罪提起上訴期間，福
    建連江地方法院固曾依據檢察官之聲請，就抗告人未上訴之
    附表編號1、2偽造文書、竊盜二罪，以100年度聲字第2號裁
    定該二罪應執行有期徒刑四月，如易科罰金，以新臺幣一千
    元折算一日確定（參見卷附之臺灣高等法院被告前案紀錄表
    ），然依前所述，福建連江地方法院99年度訴字第6號判決
    針對附表編號1至3三罪所判處之宣告刑及所定之應執行刑，
    均屬合法有效，則福建連江地方法院100年度聲字第2號裁定
    亦已違反一事不再理原則，應屬違法之重複裁定，自不因該
    裁定即謂附表編號1至3三罪係有二裁判以上之情形，而認就
    該三罪有重新定應執行刑之必要，附此敘明。
六、據上論結，應依刑事訴訟法第413條，裁定如主文。
中    華    民    國  100    年    10    月    14    日
                    刑事庭審判長法  官  吳昭瑩
                                法  官  黃光進
                                法  官  劉家祥
以上為正本，係照原本作成，證明與原本無異。
如不服本裁定，應於收受送達後5日內向本院提出再抗告書狀。
                                書記官  周秀香
中    華    民    國   100    年    10    月    14    日
附件：
福建連江地方法院刑事裁定                100年度聲字第7號
聲  請  人  福建連江地方法院檢察署檢察官
受  刑  人  林永良
上列聲請人因受刑人數罪併罰有二裁判以上，聲請定其應執行之
刑（100年度執聲字第6號），本院裁定如下：
    主      文
林永良因犯如附表所載之罪，所處如附表所載之刑，應執行有期
徒刑拾月。
    理      由
一、聲請意旨略以：受刑人林永良前於民國95（下同）年11月7
    日、98年5月28日、99年7月10日等日分別觸犯偽造文書、竊
    盜、夜間侵入住宅竊盜等案件，經本院以99年度訴字第6號
    判決，判處有期徒刑1月、4月、7月，並定應執行刑為有期
    徒刑10月。受刑人林永良就夜間侵入住宅竊盜部分，向福建
    高等法院金門分院提起上訴，嗣撤回上訴。爰依刑法第53條
    、刑事訴訟法第477條第1項規定，聲請定其應執行之刑。
二、按刑法（下稱本法）第53條及第54條應依本法第51條第5款
    至第7款之規定，定其應執行之刑者，由該案犯罪事實最後
    判決之法院之檢察官，聲請該法院裁定之，刑事訴訟法第47
    7條第1項定有明文。此所稱最後事實審法院，係指最後實際
    認定犯罪事實諭知罪刑之法院而言，如上訴第二審法院，上
    訴不合法被駁回，或未及判決即撤回上訴者，因第二審法院
    未為該案犯罪事實最後之判決，自以原第一審法院為犯罪事
    實最後判決之法院（最高法院98年度台非字第22號判決可資
    參照）。次按「數罪併罰，有二裁判以上者，依第五十一
    條規定，定其應執行刑。」，本法第53條定有明文。又法律
    上屬於自由裁量之事項，並非概無法律性之拘束，自由裁量
    係於法律一定之外部性界限內（以定執行刑言，即不得違反
    本法第51條之規定）使法官具體選擇以為適當之處理；因此
    在裁量時，必須符合所適用之法規之目的。更進一步言，須
    受法律秩序之理念所指導，此亦即所謂之自由裁量之內部性
    界限。關於定應執行之刑，既屬自由裁量之範圍，其應受此
    項內部性界限之拘束，要屬當然（最高法院80年台非字第47
    3號判例意旨可資參照）。末按數罪併罰中之一罪，依本法
    規定得易科罰金，若因與不得易科之他罪併合處罰結果而不
    得易科罰金時，原可易科部分所處之刑，自亦無庸為易科折
    算標準之記載（司法院大法官會議釋字第144號解釋意旨參
    照）。
三、經查受刑人林永良所犯如附表編號3所示之罪，由本院以99
    年度訴字第6號判決判處有期徒刑7月，經受刑人林永良向福
    建高等法院金門分院提起上訴，惟受刑人林永良嗣後撤回上
    訴，福建高等法院金門分院分院既未對如附表編號3所示之
    犯罪事實為審理，即非受刑人林永良所犯該案最後審理事實
    諭知罪刑之法院，是本院就上開定其應執行刑之聲請，自得
    加以審究。次查本件受刑人林永良因犯如附表編號1、編號2
    所示之兩罪，前經福建連江地方法院檢察署檢察官聲請定其
    應執行刑，已由本院於100年5月6日以100年度聲字第2號裁
    定，定其應執行刑為有期徒刑4月，如易科罰金，以1,000元
    折算一日，有上開判決、裁定及臺灣高等法院被告前案紀錄
    表各一份在卷可稽。是本件聲請人就附表編號3所示之罪聲
    請院定受刑人林永良應執行刑，依前開判例意旨，本院自應
    於本院就附表編號1、編號2所示之兩罪裁定應執行刑之有期
    徒刑4 月，以及本院就附表編號3 所示之罪判決有期徒刑7
    月之總合11月範圍內，定受刑人林永良應執行刑。方符合基
    於自由裁量定應執行之適用法律內部性界限。末查受刑人林
    永良所犯如附表編號1 、編號2 之罪原雖得易科罰金，但因
    與附表編號3 所示不得易科罰金之罪合併處罰，而不得易科
    罰金，故本院於定執行刑時，自無庸就原可易科部分所處之
    刑為易科折算標準之記載，併此敘明。
四、依刑事訴訟法第477 條第1 項，刑法第53條、第51條第5 款
    ，裁定如主文。
中    華    民    國   100    年    9     月    27    日
                  刑事第一庭  法  官  梁凱富
以上正本證明與原本無異。
如不服本裁定，應於裁定送達後五日內向本院提出抗告狀。
                              書記官  陳世勳
中    華    民    國   100    年    9     月    27    日
附表：
┌───────┬────────┬────────┬────────┐
│編          號│       １       │       ２       │       ３       │
├───────┼────────┼────────┼────────┤
│罪          名│  偽造文書罪    │     竊盜罪     │   加重竊盜罪   │
├───────┼────────┼────────┼────────┤
│宣    告    刑│處有期徒刑2月， │ 處有期徒刑4月  │  處有期徒刑7月 │
│              │減為有期徒刑1月 │                │                │
├───────┼────────┼────────┼────────┤
│犯  罪  日  期│95年11月7日     │98年5月28日     │99年7月10日夜間 │
│              │                │                │10時許          │
├───────┼────────┼────────┼────────┤
│偵查（自訴）機│連江地檢99年度偵│連江地檢99年度偵│連江地檢99年度偵│
│關年度及案號  │字第62號        │字第81號        │字第69號        │
├───┬───┼────────┼────────┼────────┤
│      │法  院│福建連江地方法院│福建連江地方法院│福建連江地方法院│
│      ├───┼────────┼────────┼────────┤
│最  後│案  號│99年度訴字第6號 │99年度訴字第6號 │99年度訴字第6號 │
│      │      │                │                │                │
│事實審├───┼────────┼────────┼────────┤
│      │判  決│100年3月25日    │ 100年3月25日   │ 100年3月25日   │
│      │日  期│                │                │                │
├───┼───┼────────┼────────┼────────┤
│      │法  院│福建連江地方法院│福建連江地方法院│福建高等法院金門│
│      │      │                │                │分院            │
│確  定├───┼────────┼────────┼────────┤
│      │案  號│99年度訴字第6號 │99年度訴字第6號 │99年度訴字第6號 │
│      │      │                │                │                │
│判  決├───┼────────┼────────┼────────┤
│      │判決確│100年4月11日    │ 100年4月11日   │ 100年8月25日   │
│      │定日期│                │                │（撤回上訴）    │
│      │      │                │                │                │
│      │      │                │                │                │
│      │      │                │                │                │
├───┴───┼────────┼────────┼────────┤
│備          註│連江地檢100年度 │連江地檢100年度 │連江地檢100年度 │
│              │執更字第2號     │執更字第2號     │執更字第2號     │
└───────┴────────┴────────┴────────┘